臺灣屏東地方法院刑事判決　　　　　　　 94年度訴字第294號
公　訴　人　臺灣屏東地方法院檢察署檢察官
被　　　告　甲○○　男　30歲.
上列被告因違反毒品危害防制條例案件，經檢察官提起公訴（94
年度毒偵字第647 、659 號），被告於本院準備程序中為有罪之
陳述，本院裁定改依簡式審判程序審理，判決如下：
     主  文
甲○○連續施用第一級毒品，處有期徒刑捌月，扣案之含有海洛
因殘渣之夾鏈袋壹只沒收銷燬，注射針筒肆支、空夾鏈袋貳只、
吸管壹支沒收；又連續施用第二級毒品，處有期徒刑肆月。應執
行有期徒刑拾月，扣案之含有海洛因殘渣之夾鏈袋壹只沒收銷燬
，注射針筒肆支、空夾鏈袋貳只、吸管壹支沒收。
     事  實
一、甲○○前因施用毒品案件，經送觀察勒戒後，認無繼續施用
    毒品之傾向，經臺灣屏東地方法院檢察署檢察官於民國93年
    10 月4日以93年度毒偵字第1594、1603號為不起訴處分確定
    。惟其仍不思戒除惡習，復於5 年內基於施用第一級毒品海
    洛因之概括犯意，自93年10月7 日某時許起至94年2 月25日
    8 時許止，連續在其屏東縣南州鄉○○村○○路10巷10號住
    處或屏東縣南州鄉○里路2 巷15號租屋住處，以注射針筒注
    射之方式，施用第一級毒品海洛因多次；且另基於施用第二
    級毒品甲基安非他命之概括犯意，自93年10月7 日某時許起
    至94年2 月25日16時許往前回溯72小時內某時止，連續在前
    開處所，以玻璃燒烤之方式，施用第二級毒品甲基安非他命
    多次。嗣為警於（一）94年1 月11日17時許，為警持本院核
    發之搜索票至其屏東縣南州鄉○里路2 巷15號租屋住處執行
    搜索時當場查獲，並扣得其所有且供施用海洛因之注射針筒
    1 支、吸管1 支及空夾鏈袋2 只；（二）94年2 月25日14時
    許，在屏東縣南州鄉○○村○○路段上為警查獲，並扣得其
    所有且供施用海洛因所用之注射針筒3 支、含海洛因殘渣之
    夾鏈袋1 只，且經其同意採尿送驗後，其尿液呈嗎啡、甲基
    安非他命陽性反應。
二、案經屏東縣警察局東港分局報請臺灣屏東地方法院檢察署檢
    察官偵查起訴。
     理  由
一、按依文獻Ｃlarke's Analysis of Drugs and Poisons 一書
    第3 版之記述：施用安非他命後，總計約有施用劑量之90％
    在3 至4 天內由尿液排出，其代謝物無甲基安非他命成分，
    故施用安非他命後，其尿液不致檢出甲基安非他命陽性反應
    。而施用甲基安非他命後，其尿液可檢出甲基安非他命和其
    代謝物安非他命成分。目前國內緝獲之白色結晶或粉末狀安
    非他命毒品，其成分多為甲基安非他命，此有行政院衛生署
    管制藥品管理局93年11月2 日管檢字第0930010499號函1 紙
    在卷可佐。是公訴意旨所指之安非他命，應更正為甲基安非
    他命。
二、前揭犯罪事實，業經被告甲○○於本院審理時供承不諱，復
    有上開查獲之注射針筒4 支、吸管1 支、空夾鏈袋2 只扣案
    可參，且有被告之尿液呈可待因、嗎啡及甲基安非他命陽性
    反應之臺灣檢驗科技股份有限公司濫用藥物尿液檢驗報告1
    紙，及其尿液呈嗎啡陽性反應之屏東縣衛生局94 年1月19日
    屏縣衛檢六字第940016號煙毒及麻醉藥品類委託檢驗結果通
    知書1 紙在卷可稽；而扣案之疑含有海洛因殘渣之夾鏈袋1
    只，經屏東縣警察局東港分局以甲基安非他命．搖頭丸／海
    洛因．嗎啡簡易快速篩檢試劑檢驗結果，呈嗎啡、海洛因陽
    性反應，該夾鏈袋確含有海洛因成分無訛，有該分局查獲涉
    嫌毒品危害防制條例案毒品初步檢驗報告單1 紙附卷可憑，
    ，堪認被告上開不利於己之自白，確與事實相符，應可採信
    。本件事證明確，被告犯行洵堪認定。
三、查海洛因、甲基安非他命分別係毒品危害防制條例第2 條第
    2 項第1 、2 款所定之第一、二級毒品，不得非法持有、施
    用。故核被告所為，係犯毒品危害防制條例第10條第1 項、
    第2 項施用第一級、第二級毒品罪。其於施用海洛因與甲基
    安非他命前持有海洛因與甲基安非他命犯行，各為其施用之
    高度行為所吸收，均不另論罪。被告多次施用海洛因及甲基
    安非他命之行為，時間緊接，分別觸犯構成要件相同之罪名
    ，顯係基於概括犯意為之，應均論以連續犯並加重其刑。而
    被告所犯之上述二罪，犯意各別，行為互異，應分論併罰之
    。爰審酌被告曾因施用毒品經送勒戒處所施以觀察勒戒後，
    仍未能戒斷其施用毒品之惡習，足見其陷溺已深，惟因施用
    毒品均僅係戕害其自己身心並無加害他人，犯罪後坦承犯行
    、態度尚稱良好等一切情狀，分別量處如主文所示之刑，並
    定其應執行刑。扣案之疑含有海洛因殘渣之夾鏈袋1只 ，經
    屏東縣警察局東港分局以甲基安非他命．搖頭丸／海洛因．
    嗎啡簡易快速篩檢試劑檢驗結果，呈嗎啡、海洛因陽性反應
    ，該夾鏈袋確含有海洛因成分無訛，有該分局查獲涉嫌毒品
    危害防制條例案毒品初步檢驗報告單1 紙附卷可憑，其所含
    海洛因成分與該夾鏈袋已不可析離，應依毒品危害防制條例
    第18條第1 項前段沒收銷燬；另扣案之注射針筒4 支、吸管
    1 支、空夾鏈袋2 只，為被告所有且供施用毒品海洛因所用
    之物，業據被告供明在卷，應依刑法第38條第1 項第2 款規
    定併予宣告沒收之。
據上論斷，應依刑事訴訟法第299條第1 項前段、第273條之1第1
項，毒品危害防制條例第10條第1 項、第2 項、第18條第1 項前
段，刑法第11條、第56條、第51條第5 款、第38條第1項第2款，
判決如主文。
本案經檢察官林津鋒到庭執行職務。
中　　華　　民　　國　　94　　年　　5 　　月　　19　　日
                  刑事第一庭    法  官  黃聖涵
以上正本證明與原本無異。
如不服本判決應於收受本判決送達後10日內向本院提出上訴書狀
，其未敘述上訴理由者，並得於提起上訴後10日內向本院補提理
由書狀（均須按他造當事人之人數附繕本）「切勿逕送上級法院
」
中　　華　　民　　國　　94　　年　　5 　　月　　19　　日
                                書記官  蘇雅慧
本案論罪科刑法條：
毒品危害防制條例第10條
施用第一級毒品者，處六月以上五年以下有期徒刑。
施用第二級毒品者，處三年以下有期徒刑。
